臺灣臺中地方法院刑事判決　　　　　　　100年度訴字第454號
公　訴　人　臺灣臺中地方法院檢察署檢察官
被　　　告　陳鴻志
上列被告因毒品危害防制條例案件，經檢察官提起公訴（99年度
毒偵字第4280號），被告於準備程序中就被訴事實為有罪之陳述
，受命法官於聽取當事人之意見後，本院合議庭裁定改以簡式審
判程序審理，判決如下：
    主    文
陳鴻志施用第一級毒品，累犯，處有期徒刑壹年。
    犯罪事實及理由
一、犯罪事實：陳鴻志前於民國91年間，因施用毒品案件，經臺
    灣南投地方法院，以 91年度毒聲字第513號裁定送觀察、勒
    戒後，認無繼續施用毒品傾向，於 91年5月21日觀察、勒戒
    執行完畢釋放。復於觀察、勒戒執行完畢釋放後 5年內之94
    年間，因施用第一級毒品案件，經本院於 94年11月3日，以
    94年度訴字第2320號判決，判處有期徒刑 7月確定。又於96
    年間因竊盜案件，經本院於 96年10月9日，以96年度訴字第
    2304號判決，判處有期徒刑 1年確定；同年間，因施用第一
    級毒品案件，經本院於 96年9月26日，以96年度訴字第2752
    號判決，判處有期徒刑 9月確定；同年間，因竊盜案件，經
    本院於 97年4月7日，以97年度易字第589號判決，判處有期
    徒刑 7月確定；97年間，因施用第一級毒品案件，經本院於
    97年 4月28日，以97年度訴字第1059號判決，判處有期徒刑
    10月確定，嗣經本院於 97年6月2日，以97年度聲減字第613
    號裁定，就上開竊盜罪有期徒刑7月，減為有期徒刑3月又15
    日，並與上開有期徒刑1年、9月、10月，定其應執行之刑為
    有期徒刑2年6月確定，陳鴻志入監執行後，於98年11月11日
    假釋出監，刑期至99年 1月12日期滿，以已執行完畢論。詎
    陳鴻志猶不知悛悔警惕，復基於施用第一級毒品海洛因之犯
    意，於99年 8月26日16時許，在臺中市○○路上某加油站廁
    所內，以將第一級毒品海洛因混合液體後，以注射針筒注射
    之方式，施用第一級毒品海洛因1次。嗣經警方於99年8月27
    日17時45分許，在臺中市○○路與忠明南路口，以陳鴻志行
    跡可疑進行盤查，發現陳鴻志有施用毒品之刑事前案紀錄，
    經取得陳鴻志同意後，採集其尿液送往詮昕科技股份有限公
    司，以酵素免疫分析法及氣相層析質譜儀鑑驗結果，呈第一
    級毒品海洛因於人體代謝後之嗎啡、可待因陽性反應，因而
    查悉上情。
二、本案證據：
（一）被告陳鴻志於檢察官偵查、本院行準備程序及審理時之自
      白。
（二）臺中市政府警察局霧峰分局毒品尿液真實姓名對照表、尿
      液採證同意書、詮昕科技股份有限公司濫用藥物尿液檢驗
      報告（尿液檢驗結果呈嗎啡、可待因陽性反應）。
（三）臺灣高等法院被告前案紀錄表（證明被告係觀察、勒戒執
      行完畢釋放後，5 年內再犯毒品危害防制條例第10條之罪
      ）。
三、論罪科刑：
（一）核被告陳鴻志所為，係犯毒品危害防制條例第 10條第1項
      之施用第一級毒品海洛因罪。
（二）被告陳鴻志於96年間因竊盜案件，經本院於 96年10月9日
      ，以96年度訴字第2304號判決，判處有期徒刑 1年確定；
      同年間，因施用第一級毒品案件，經本院於 96年9月26日
      ，以96年度訴字第2752號判決，判處有期徒刑 9月確定；
      同年間，因竊盜案件，經本院於97年4月7日，以97年度易
      字第589號判決，判處有期徒刑7月確定；97年間，因施用
      第一級毒品案件，經本院於 97年4月28日，以97年度訴字
      第1059號判決，判處有期徒刑10月確定，嗣經本院於97年
      6月2日，以97年度聲減字第 613號裁定，就上開竊盜罪有
      期徒刑7月，減為有期徒刑3月又15日，並與上開有期徒刑
      1年、9月、10月，定其應執行之刑為有期徒刑2年6月確定
      ，被告入監執行後，於98年11月11日假釋出監，刑期至99
      年 1月12日期滿，以已執行完畢論等情，有臺灣高等法院
      被告前案紀錄表在卷可稽，被告前受有期徒刑執行完畢，
      5 年以內故意再犯本件有期徒刑以上之罪，為累犯，依刑
      法第47條第1項規定加重其刑。
（三）爰審酌被告陳鴻志已有竊盜、毒品危害防制條例等多項刑
      事前案紀錄等情，有臺灣高等法院被告前案紀錄表在卷可
      稽，堪認其品行不佳，並斟酌被告再行施用第一級毒品海
      洛因，無視於毒品對於自身健康之戕害及國家對於杜絕毒
      品犯罪之禁令，惡性非輕，本諸施用毒品者均有相當程度
      之生理成癮性及心理依賴性，其犯罪心態與一般刑事犯罪
      之本質並不相同，為兼顧被告斷絕生理成癮性及心理依賴
      性之必要，及被告犯後業已坦承犯行，態度尚稱良好等一
      切情狀，量處如主文所示之刑，以示懲儆。公訴意旨雖具
      體求處本院判決被告有期徒刑1年2月，然被告施用第一級
      毒品海洛因犯行，本質上仍屬自我戕害之行為，本案既無
      其他積極證據證明被告另有其他犯罪行為，以滿足其個人
      施用第一級毒品海洛因之需求，本院斟酌刑法第57條規定
      ，量處如主文所示之刑，以足生懲儆之效，公訴意旨之具
      體求刑，毋寧過重，附此說明。
四、依刑事訴訟法第273條之1第1項、第299條第1項前段、第310
    條之2、第454條第1項，毒品危害防制條例第10條第1項，刑
    法第11條前段、第47條第1項，判決如主文。
中    華    民    國   100    年    4     月    20    日
                  刑事第二庭  法  官  陳  得  利
以上正本證明與原本無異。
如不服本判決應於收受判決後10日內向本院提出上訴書狀，並應
敘述具體理由；其未敘述上訴理由者，應於上訴期間屆滿後20日
內向本院補提理由書（均須按他造當事人之人數附繕本）「切勿
逕送上級法院」。
                              書記官  吳  慕  先
中    華    民    國   100    年    4     月    20    日
附錄本案論罪科刑法條全文：
毒品危害防制條例第10條
施用第一級毒品者，處6月以上5年以下有期徒刑。